Nicolás Rubio García

Curriculum Vitae

nrubiogar@gmail.com

(+57) 3218477149 | Medellín, Colombia

PERFIL PROFESIONAL

Politólogo y analista de datos certificado, con dos años de experiencia en análisis y visualización de datos masivos, modelado financiero y econométrico, gestión de proyectos, administración de bases de datos y elaboración de informes estratégicos para la toma de decisiones. Actualmente, curso el último semestre de la especialización en Visual Analytics y Big Data y el último año de los pregrados en Economía y Finanzas. Cuento con habilidades sólidas en Python, R, STATA, SQL, Power BI, Tableau y Microsoft 365, que aplico para optimizar procesos, generar insights accionables y aportar valor estratégico a las organizaciones.

EDUCACIÓN

Cursando último semestre Especialización en Visual Analytics y Big Data, Fundación Universitaria

Internacional de La Rioja.

Cursando último año Pregrado en Economía y Finanzas, Universidad El Bosque.

Graduado (Abril 2024) Politólogo, Universidad Nacional de Colombia.

EXPERIENCIA PROFESIONAL

Analista Reputacional | Punto Cardinal Comunicaciones

Agosto 2024-Presente Evalúo y gestiono la reputación corporativa de organizaciones clientes mediante análisis de datos de medios tradicionales, sociales y otras fuentes. Diseñé e implementé modelos de machine learning y procesamiento de lenguaje natural en Python que automatizan la clasificación de variables clave, optimizando el tiempo de análisis. Proporciono recomendaciones estratégicas que mejoran la percepción pública y refuerzan la reputación de los clientes.

Analista de Datos Freelance

Enero 2023-Presente Trabajo de forma independiente, utilizando herramientas como R, Python, SQL y Power BI para realizar análisis económicos, financieros y de datos personalizados, y generar informes ejecutivos de alta calidad.

Contratista para el apoyo a la gestión y análisis de datos | Carval Jurídicos S.A.S

Enero 2024-Agosto 2024 Proveí servicios de análisis financiero y de datos para optimizar decisiones empresariales, desarrollando dashboards interactivos en Power BI y automatizando procesos de limpieza de datos, reduciendo tiempos operativos. Mejoré la claridad de informes ejecutivos mediante visualizaciones efectivas en Excel y Power BI.

Practicante de Ciencia Política | Corporación Programa Desarrollo para la Paz del Magdalena Centro

Junio 2023-Diciembre 2023 Analicé tendencias utilizando bases de datos con Excel, MySQL y R, desarrollando dashboards interactivos en Power BI para el seguimiento del plan estratégico. Entrené modelos clasificatorios en R y diseñé una aplicación web para automatizar la actualización de bases de datos y evaluaciones de satisfacción, mejorando la eficiencia del proceso.

ESTUDIOS COMPLEMENTARIOS

Enero 2024	Certificado Profesional Google Advanced Data Analytics, Google Career Certificates.
Octubre 2023 – Mayo 2024	Bootcamp de Ciencia de Datos e Inteligencia Artificial , Ucamp — Universidad Utel.
Junio 2023 – Noviembre 2023	Diplomado en Estadística Aplicada , Colegio de Economistas del Perú - Escuela Nacional de Formación Pública y Empresarial.
Julio 2023 – Diciembre 2023	Especialización Internacional en Econometría Aplicada a la Investigación Económica, Colegio de Economistas del Perú - Escuela Nacional de Formación Pública y Empresarial.
Marzo 2022 – Noviembre 2022	Diplomado en Habilidades de Programación con Énfasis en Páginas Web Misión TIC 2022, Universidad de Caldas y Ministerio de las TIC.
Mayo 2020 – Junio 2020	Diplomado en Formulación y Gestión de Proyectos de Investigación , Politécnico Superior de Colombia.

PRODUCCIÓN ACADÉMICA

2024	Hacia una medición integral del sistema de salud en América Latina: presentación del índice de desempeño multidimensional. Revista Criterios, 31(2)
2024	Finanzas públicas y desempeño económico: el caso de Colombia, Caldas y Tolima. Hojas de Administración, 29(3), 4–32
2023	RegAssure: Streamlined Integration of Regression Assumptions. The Comprehensive R Archive Network (CRAN).
2023	La economía del COVID: análisis político – económico de la Pandemia en Colombia, Brasil, Argentina y Chile. Revista Fenadeco, 14, 61–78.
2022	Sembrando semillas: la situación de derechos de niñas, niños y adolescentes en Caldas. Entrevista a Luis Eduardo Céspedes. Ainkaa, Revista de Estudiantes de Ciencia Política, 6(11–12), 80–86.
2021	Sobre hojas y factores: análisis histórico-político del proyecto liberal decimonónico. Ainkaa, Revista de Estudiantes de Ciencia Política, 5(9–10), 34–54.

HABILIDADES

TécnicasR, Python, SQL, Power BI, Tableau, Microsoft 365, Stata, Estadística y Econometría aplicada, Modelado y Análisis financiero, Investigación cualitativa y cuantitativa.

IDIOMAS

Inglés Nivel de competencia: B2+.

PORTAFOLIO

Mi portafolio está disponible en la siguiente página: https://nrubiog.github.io/es/index.html.